臺灣臺中地方法院刑事判決　　　　　 95年度沙簡上字第936號
上　訴　人　臺灣臺中地方法院檢察署檢察官
被　　　告　甲○○
上列上訴人因被告詐欺案件，不服本院沙鹿簡易庭95年度沙簡字
第704號中華民國95年11月23日第一審簡易判決（聲請案號：臺
灣臺中地方法院檢察署95年度偵字第19159號）提起上訴，本院
管轄之第二審合議庭判決如下：
    主    文
上訴駁回。
甲○○緩刑貳年；並應給付被害人丙○○新臺幣貳拾萬元，給付
方法為自民國九十六年三月十日起至九十七年三月十日止，於每
月十日前各給付新臺幣壹萬伍仟元，最後一期九十七年三月十日
前給付新臺幣貳萬元，其中如有一期未履行，視為全部到期。
    犯罪事實及理由
一、本案經本院審理之結果，認為第一審簡易判決之認事、用法
　　及量刑均無不當，應予維持，並引用第一審判決書（包括聲
　  請簡易判決處刑書）記載之事實、證據及理由。
二、上訴意旨略以：現今詐欺犯罪嚴重，被告應知販賣之帳戶將
    遭犯罪集團持供犯罪使用，竟貪圖新臺幣（下同）5000元之
    私利，幫助詐欺集團從事犯罪，致被害人辛勤工作而一點一
    滴所累積起來之積蓄付諸流水，乃原審只處有期徒刑3月，
    得易科罰金之刑度，量刑顯然過輕，為此請求改判較重之刑
    度等語。
三、按刑罰之量定，固屬法院自由裁量之職權行使，但仍應審酌
　　刑法第五十七條所列各款事由及一切情狀，為酌量輕重之標
  　準，並非漫無限制。在同一犯罪事實與情節，如別無其他加
    重或減輕之原因，下級審量定之刑，亦無過重或失輕之不當
    情形，則上級審法院對下級審法院之職權行使，原則上應予
    遵重，此有最高法院85年度台上字第2446號裁判意旨可資參
    酌。經查：
    (一)被告甲○○基於幫助他人詐欺取財之不確定故意，於民國
      94年11月28日在苗栗縣苑裡鎮○○○○路邊，將其開立之
      中華郵政股份有限公司大甲幼獅郵局00000000000000000
      號帳戶存摺連同提款卡及密碼，以5000元之代價售與真實
      身分不詳、綽號為「小黑」之成年男子使用，嗣即有意圖
      為自己不法所有之人，於94年12月8日11時許，以電話向
      被害人丙○○訛稱：其涉犯亞太犯罪集團之案件，因證件
      遭人冒用，未出庭而被通緝，要求其與「書記官劉明賢」
      聯絡，並將帳戶內之金錢交由「金管會」保管等語，致被
      害人陷於錯誤，於同日將145萬元存入上開被告之帳戶內
      ，而遭提領一空等情節，有被告於本院審理時認罪之自白
      、被害人丙○○於警詢所言遭人以上述情節詐欺取財之陳
      述與所提出之存款明細影本一紙、被告上述帳戶之開戶基
      本資料暨交易往來明細影本一份等證據方法可憑，故被告
      幫助取財之犯行，已明確可認。
    (二)又參被告之素行及上開犯罪之動機、目的、手段、方法、
      所得、坦承犯行之態度等一切情狀後，原審量處被告有期
    　徒刑三月，並諭知易科罰金之折算標準，就其量刑部分職
    　權之行使，未見明顯失出或不當。故本件上訴意旨請求改
    　判較輕之刑度云云，尚無理由，應予駁回。
    (三)惟被告從無前科，此有臺灣高等法院被告前案紀錄表、臺
      灣臺中地方法院檢察署刑案資料查註紀錄表等各一件在卷
      可按，於本院審理時也深表悔悟，極力請求給予自新之機
      會，並供稱厥因本身工作不穩定，家中經濟狀況不佳，始
      貪圖小利出賣上述帳戶等語，其本性顯然不惡。又被告與
      被害人業經本院以96年度中調字第35號達成和解，和解內
      容略為：被告給付被害人二十萬元，給付方法為自九十六
      年三月十日起至九十七年三月十日止，於每月十日前各給
      付一萬五千元，最後一期九十七年三月十日前給付二萬元
      ，其中如有一期未履行，視為全部到期，此有本院上述調
      解程序筆錄一件在卷可明。本院因認被告非僅口頭坦承犯
      行，且盡力與被害人謀和，犯後態度可許，且歷經本件之
      偵、審程序後，應已得有教訓，知所警惕，信日後不致再
      犯，故併宣告緩刑二年，同時命被告應向被害人支付如上
      述和解內容所示之金額並定其給付方法，以啟自新，盼被
      告珍惜並確實悔改。
據上論斷，應依刑事訴訟法第四百五十五條之一第三項、第一項
、第三百六十四條、第三百六十八條、第三百七十三條，刑法第
七十四條第一項第一款、第二項第三款，判決如主文。
本案經檢察官乙○○到庭執行職務。
中　　華　　民　　國　　96　　年　　2　   月　　2 　  日
                  刑事第十二庭  審判長法　官　莊深淵
                                      法　官　羅智文
                                      法　官　廖慧如
以上正本證明與原本無異
不得上訴
                                      書記官　魏宏銘
中　　華　　民　　國　　96　　年　　2　月　　2　日
